臺灣士林地方法院刑事判決　　　　　　　　　　　　　九十一年度訴字第二一○號
　　公　訴　人　臺灣士林地方法院檢察署檢察官
　　被　　　告　甲○○
右列被告因偽造有價證券等案件，經檢察官提起公訴（九十年度偵字第九五二六號）
，本院判決如左：
    主  文
甲○○連續意圖供行使之用而收受偽造之信用卡，處有期徒刑壹年，併科罰金壹萬元
，罰金如易服勞役，以參佰元折算壹日。
扣案偽造之信用卡參張（卡號0000－0000－0000－0000號、000
0－0000－0000－0000、0000－0000－0000－0000號
）沒收。
    事  實
一、甲○○曾於民國八十七年間，因違反麻醉藥品管制條例案件，經法院分別判處有
    期徒刑六月、三年二月、五年二月，應執行有期徒刑八年六月，指揮書執行完畢
    日期為九十四年二月二日，於九十年一月四日假釋出監。其竟於假釋期間，不知
    悔悟，意圖供行使之用，基於概括之犯意，於九十年九月二十二日晚十時許，在
    台北市士林區○○○路五十二號星巴克咖啡館前，收受高大慶所交付之卡面發卡
    銀行為玉山銀行（卡號：0000－0000－0000－0000號）及慶豐
    銀行（卡號：0000－0000－0000－0000號）之偽造信用卡二張
    ，並意圖為自己不法之所有，持上開卡面發卡銀行為玉山銀行之信用卡至上開星
    巴克咖啡館內，欲購買咖啡券十五本、點心、咖啡等物，經該店店員乙○○於刷
    卡後，該信用卡遭刷卡機拒絕而發現，報警到場查獲，並扣得上開偽造之信用卡
    二張。甲○○基於同前之概括犯意，復於九十年十月二日上午十一時三十分許，
    在台北市○○區○○路十四號對面，收受高大慶所交付之卡面發卡銀行為遠東銀
    行之偽造信用卡一張（卡號：0000－0000－0000－0000號），
    尚未持卡消費，即為警當場查獲，並自其身上起出上開偽造之信用卡一張。
二、案經台北市政府警察局士林分局移送台灣士林地方法院檢察署檢察官偵查起訴及
    台北市政府警察局松山分局移送台灣台北地方法院檢察署檢察官偵查。
    理  由
一、右揭事實，業據被告甲○○於本院審理時坦白承認，核與證人乙○○於警訊時所
    陳相符，並有被告持有之信用卡三張扣案可證。又上開被告收受之信用卡三張，
    雖卡面所載發卡銀行均為本國銀行，然依卡面所載卡號查詢，該三卡號之真正發
    卡銀行均為外國銀行等情，有財團法人聯合信用卡處理中心回函二份在卷可稽，
    堪認該三張信用卡均係偽造無訛。是被告自白與事實相符，應可採信，事證明確
    ，應依法論科。
二、被告意圖供行使之用而收受偽造之信用卡，核其所為，係犯刑法第二百零一條之
    一第二項後段之意圖供行使之用而收受偽造之信用卡罪。又其持偽造之信用卡欲
    刷卡購物，已著手詐欺行為，因店員發覺而未取得財物，而屬未遂，係犯刑法第
    三百三十九條第三項、第一項之詐欺取財未遂罪。被告先後二次意圖供行使之用
    收受偽造之信用卡，時間緊接，手段相似，所犯為構成要件相同之罪，顯係基於
    概括犯意為之，應依刑法第五十六條連續犯之規定論以一罪。被告於九十年十月
    二日意圖供行使之用收受偽造之信用卡之犯行，雖未據檢察官起訴，惟與已起訴
    部分有連續犯之裁判上一罪關係，為起訴效力所及，本院自得併予審理。被告所
    犯上開二罪間，有方法結果之牽連關係，為牽連犯，應依刑法第五十五條之規定
    ，從一重論以意圖供行使之用收受偽造之信用卡罪，並依上開連續犯之規定，加
    重其刑。爰審酌被告正值盛年，不思循正當途徑獲取財物，一再欲以行使偽造之
    信用卡方式牟取不法利益，對金融交易秩序危害甚鉅，惟犯後尚能坦承犯行，難
    謂全無悔意等一切情狀，量處如主文所示之刑，並依法諭知罰金易服勞役之折算
    標準。扣案偽造之信用卡三張，不問屬於犯人與否，均應依刑法第二百零五條之
    規定，宣告沒收。
三、公訴意旨略以：被告將偽造之信用卡交付店員，已完成其行使偽造信用卡行為，
    而應論以既遂犯，而認被告涉有刑法第二百零一條之一第二項前段之行使偽造之
    信用卡罪等語。惟按本罪既遂與未遂之區別，以行為人之行使行為是否業已完成
    為斷，如行為人持偽造之信用卡購物，在交付時即被發現為偽造之信用卡，則此
    行使行為並未完成。查證人即店員乙○○於警訊時陳稱：「（妳是如何發現甲○
    ○是持偽卡消費？）因為刷卡機不接受該張信用卡消費」（見偵查卷第二○頁）
    ，足見被告於交付偽造之信用卡時，即被店員以刷卡機刷卡發現為偽造之信用卡
    ，其行使行為並未完成，故尚難論以行使偽造之信用卡既遂罪（本罪未處罰未遂
    犯）。惟公訴人認此部分犯行與意圖供行使之用收受偽造之信用卡行為間，有高
    低度行為之吸收關係，故不另為無罪之諭知。
四、依刑事訴訟法第二百九十九條第一項前段、刑法第五十六條、第二百零一條之一
    第二項、第三百三十九條第三項、第一項、第五十五條、第四十二條第二項、第
    二百零五條、罰金罰鍰提高標準條例第一條前段、第二條，判決如主文。
本案經檢察官張惠菁到庭執行職務。
中      華      民      國    九十一      年      十      月    九    日
                                   臺灣士林地方法院刑事第一庭
                                       法  官  劉  秉  鑫
右正本證明與原本無異。
如不服本判決應於送達後十日內向本院提出上訴狀。
                                       書記官  徐  基  典
中      華      民      國      九十一      年      十      月   十四   日
附錄本案論罪科刑法條全文：
刑法第二百零一條之一第二項：
行使前項偽造、變造之信用卡、金融卡、儲值卡或其他相類作為簽帳、提款、轉帳或
支付工具之電磁紀錄物，或意圖供行使之用，而收受或交付於人者，處五年以下有期
徒刑，得併科三萬元以下罰金。
刑法第三百三十九條：
意圖為自己或第三人不法之所有，以詐術使人將本人或第三人之物交付者，處五年以
下有期徒刑、拘役或科或併科一千元以下罰金。
以前項方法得財產上不法之利益或使第三人得之者亦同。
前二項之未遂犯罰之。
刑法第二百零五條：
偽造、變造之有價證券、郵票、印花稅票、信用卡、金融卡、儲值卡或其他相類作為
提款、簽帳、轉帳或支付工具之電磁紀錄物及前條之器械原料及電磁紀錄，不問屬於
犯人與否，沒收之。
